【裁判字號】    98,訴,809
【裁判日期】    980915
【裁判案由】    違反毒品危害防制條例
【裁判全文】
臺灣屏東地方法院刑事判決               98年度訴字第809號
公  訴  人  臺灣屏東地方法院檢察署檢察官
被      告  甲○○
上列被告因違反毒品危害防制條例案件，經檢察官提起公訴（98
年度毒偵字第644 號），被告就被訴事實為有罪之陳述，本院裁
定行簡式審判程序，判決如下：
    主  文
甲○○施用第一級毒品，累犯，處有期徒刑拾月，扣案之殘留第
一級毒品海洛因之注射針筒壹支沒收銷燬。
    事  實
一、甲○○前曾於民國92年間因施用毒品案件，經臺灣高雄地方
    法院以92年度毒聲字第2285號裁定送觀察、勒戒後，認無繼
    續施用毒品傾向，於92年10月2 日觀察、勒戒執行完畢釋放
    ，由臺灣高雄地方法院檢察署檢察官以92年度毒偵緝字第63
    9 號不起訴處分確定。復於93年間因施用毒品案件，經臺灣
    高雄地方法院以93年度訴字第769 號判決判處有期徒刑8 月
    、3 月，應執行有期徒刑10月確定；又於同年間因施用毒品
    案件，經臺灣高雄地方法院以93年度易字第1780號判決判處
    有期徒刑4 月確定，上開有期徒刑8 月、3 月、4 月經接續
    執行，甫於94年11月17日縮刑期滿執行完畢。詎甲○○猶不
    知悛悔，復基於施用第一級毒品海洛因之犯意，於98年4 月
    16日12時20分許，在屏東縣萬丹鄉○○路○段612 號前，以
    將第一級毒品海洛因加水再以注射針筒注入體內之方式，施
    用第一級毒品海洛因1 次，旋於同日12時30分許，為警在該
    處認其形跡可疑而盤查，經警見其手臂有注射痕跡向其詢問
    ，甲○○乃將其所有殘留第一級毒品海洛因之注射針筒1 支
    交警扣案，並坦承施用毒品且同意採尿送驗而查獲。
二、案經屏東縣政府警察局屏東分局報請臺灣屏東地方法院檢察
    署檢察官偵查起訴。
    理  由
一、本件被告甲○○所犯係死刑、無期徒刑、最輕本刑為3 年以
    上有期徒刑以外之罪，其於準備程序中就被訴事實為有罪之
    陳述，經法官告知簡式審判程序之旨，並聽取當事人之意見
    後，本院認為適宜由受命法官獨任進行簡式審判程序。
二、上揭事實，業據被告甲○○於警詢時、偵查中及本院審理時
    坦承不諱，且被告為警所採集之尿液檢體，經送請臺灣檢驗
    科技股份有限公司以酵素免疫分析法及氣相層析質譜儀法檢
    驗，結果呈嗎啡陽性反應，有該公司濫用藥物尿液檢驗報告
    1 紙在卷足憑（見偵卷第8 頁），並有注射針筒1 支扣案可
    稽，而該注射針筒1 支，經警依簡易快速篩檢試劑檢驗，結
    果呈海洛因陽性反應，有初步檢驗報告表1 紙附卷可稽（見
    警號卷第15頁），堪信被告上開自白確與事實相符。按毒品
    危害防制條例將施用毒品之刑事處遇程序，區分為「初犯」
    及「5 年內再犯」、「5 年後再犯」，僅限於「初犯」及「
    5 年後再犯」2 種情形，始應先經觀察、勒戒或強制戒治程
    序。倘被告於5 年內已再犯，經依法追訴處罰，縱其第3 次
    （或第3 次以上）再度施用毒品之時間，在初犯經觀察、勒
    戒或強制戒治執行完畢釋放5 年以後，已不合於「5 年後再
    犯」之規定，且因已於「5 年內再犯」，顯見其再犯率甚高
    ，原實施觀察、勒戒或強制戒治，已無法收其實效，即應依
    該條例第10條處罰（最高法院97年度第5 次刑事庭會議決議
    意旨參照），查被告前因施用毒品案件，有如上開事實欄所
    示觀察、勒戒完畢，且於觀察、勒戒執行完畢後5 年內，再
    犯施用毒品罪受科刑判決並執行完畢等情，有臺灣高等法院
    被告前案紀錄表在卷可稽，則被告再犯本件施用毒品罪，依
    據上開說明，自應依法論罪科刑。
三、查海洛因為毒品危害防制條例第2 條第2 項第1 款明定之第
    一級毒品，不得持有及施用，核被告甲○○所為，係犯毒品
    危害防制條例第10條第1 項之施用第一級毒品罪。其施用前
    持有第一級毒品海洛因之低度行為，應為其施用第一級毒品
    海洛因之高度行為所吸收，不另論罪。又被告曾於93年間因
    違反毒品危害防制條例案件，經臺灣高雄地方法院以93年度
    訴字第769 號判決判處有期徒刑有期徒刑8 月、3 月，應執
    行有期徒刑10月確定；又於同年間因施用毒品案件，經臺灣
    高雄地方法院以93年度易字第1780號判決判處有期徒刑4 月
    確定，上開有期徒刑8 月、3 月、4 月經接續執行，甫於94
    年11月17日縮刑期滿執行完畢等情，有臺灣高等法院被告前
    案紀錄表1 份在卷可稽，其於受徒刑之執行完畢，5 年以內
    故意再犯本件有期徒刑以上之罪，為累犯，應依刑法第47條
    第1 項之規定加重其刑。爰審酌被告前經觀察、勒戒後，仍
    未戒斷其施用毒品之惡習，並參酌其素行狀況、犯罪之動機
    、目的、手段、所生戕害其身心情形及犯罪後坦承犯行，態
    度尚非惡劣等一切情狀，量處如主文所示之刑，以資懲儆。
    扣案之注射針筒有第一級毒品海洛因成分殘留，已如上述，
    而該注射針筒因與第一級毒品海洛因無從析離，爰依毒品危
    害防制條例第18條第1 項前段之規定，沒收銷燬之。
據上論斷，應依刑事訴訟法第299 條第1 項前段、第273 條之1
第1 項，毒品危害防制條例第10條第1 項、第18條第1 項前段，
刑法第11條、第47條第1 項，判決如主文。
本案經檢察官廖華君到庭執行職務。
中    華    民    國    98    年    9     月    15    日
                  刑事第五庭    法  官  林家聖
以上正本證明與原本無異。
如不服本判決應於收受判決後10日內向本院提出上訴書狀，並應
敘述具體理由；其未敘述上訴理由者，應於上訴期間屆滿後20日
內向本院補提理由書（均須按他造當事人之人數附繕本）「切勿
逕送上級法院」。
中    華    民    國    98    年    9     月    15    日
                                書記官  陳蓉柔
附錄本判決論罪科刑法條全文：
毒品危害防制條例第10條第1項
施用第一級毒品者，處六月以上五年以下有期徒刑。


司法院資訊處製作；財團法人民間司法改革基金會備份。
